臺灣臺中地方法院刑事判決　　　　　　 100年度訴字第1346號
公　訴　人　臺灣臺中地方法院檢察署檢察官
被　　　告　楊錫鍊
上列被告因違反毒品危害防制條例案件，經檢察官提起公訴（10
0年度毒偵字第44號），茲被告於準備程序中就被訴事實為有罪
之陳述，於聽取當事人之意見後，由本院裁定進行簡式審判程序
，判決如下：
    主    文
楊錫鍊施用第一級毒品，累犯，處有期徒刑壹年。扣案之第一級
毒品海洛因壹包（驗餘淨重壹點貳壹零壹公克）及第二級毒品甲
基安非他命包（驗餘淨重合計拾點貳玖捌公克）均沒收銷燬
之。
    犯罪事實及理由
一、本案之犯罪事實及證據除應補充「被告於本院準備程序及審
    理時為認罪之陳述」為證據，並將起訴書中犯罪事實欄一第
    4行關於「於99年9月10日執行完畢」之記載，更正為「於99
    年9月10日因縮短刑期而執行完畢出監」，及第12行關於「
    第一級毒品海洛因1包、第二級毒品甲基安非他命3包」之記
    載，更正為「第一級毒品海洛因1包（驗餘淨重1.2101公克
    ）、第二級毒品甲基安非他命3包（驗餘淨重分別為3.4342
    公克、3.4458公克及3.4183公克）」外，餘均引用檢察官起
    訴書之記載（如附件）。
二、爰審酌被告經觀察、勒戒及強制戒治之處分，暨因施用毒品
    案件經法院判刑確定後，猶未能徹底戒絕毒品，再犯本件施
    用毒品犯行，足見其戒絕毒癮之意志不堅，未能體悟施用毒
    品對自己、家人造成之傷害及社會之負擔，惟幸其犯後坦認
    犯行，且於警詢、偵查中均指證出其所購毒之來源（查係已
    遭監聽偵查之對象，無適用供出上手因而查獲之減刑規定）
    ，足見其犯後已具悔意，暨施用毒品乃戕害自身健康，尚未
    直接危害他人，反社會性不高等一切情狀，量處如主文所示
    之刑，以示懲儆。
三、依刑事訴訟法第273條之1第1項、第299條第1項前段、第310
    條之2、第454條第1項、第2項，毒品危害防制條例第10條第
    1項、第2項、第18條第1項前段、第23條第2項，刑法第11條
    、第55條、第47條第1項，判決如主文。
四、如不服本判決，得於判決書送達之日起10日內，以書狀敘述
    理由，向本院提出上訴（須附繕本）。
中    華    民    國   100    年    7     月    1     日
                  刑事第十四庭    法  官  許月馨
上正本證明與原本無異。
                                  書記官  黃美雲
中    華    民    國   100    年    7     月    1     日
附錄本案論罪科刑法條全文
毒品危害防制條例第10條
施用第一級毒品者，處6月以上5年以下有期徒刑。
施用第二級毒品者，處3年以下有期徒刑。
附件：
臺灣臺中地方法院檢察署檢察官起訴書                  道股
                                     100年度毒偵字第44號
    被      告  楊錫鍊  男  53歲（民國○○年○月○○日生）
                        住彰化縣鹿港鎮廖厝里楊厝巷38號
                        國民身分證統一編號：Ｚ000000000號
上列被告因違反毒品危害防制條例案件，業經偵查終結，認應提
起公訴，茲將犯罪事實及證據並所犯法條分敘如下：
        犯罪事實
一、楊錫鍊前因施用毒品案件，經法院裁定送執行強制戒治後，
    於民國95年7月28日執行完畢釋放。復於97、98年間，因施
    用毒品案件，經法院判處有期徒刑8月、4月及9月確定，甫
    於99年9月10日執行完畢。詎仍不知戒除毒癮，復基於施用
    第一級毒品海洛因及第二級毒品甲基安他命之犯意，於99年
    12月22日凌晨1至2時許，在張樹忠（所涉販賣、轉讓第一級
    毒品、第二級毒品部分另案偵辦中）位於臺中市○○區○○
    路66號2樓租屋處，以將第一級毒品海洛因及第二級毒品甲
    基安非他命混合置入玻璃球內以火點燃燒烤後，吸食其煙霧
    之方式，同時施用第一級毒品海洛因及第二級毒品甲基安非
    他命1次。嗣於99年12月22日凌晨2時50分許，為警在臺中市
    ○○區○○路86號前為警查獲持有第一級毒品海洛因1包、
    第二級毒品甲基安非他命3包等物，經楊錫鍊同意並採集其
    尿液送驗，結果呈嗎啡、可待因、安非他命及甲基安非他命
    陽性反應而查悉上情。
二、案經臺中市政府警察局報告偵辦。
        證據並所犯法條
一、證據：
 ┌──┬───────────┬───────────┐
 │編號│    證  據  清  單    │    待  證  事  實    │
 ├──┼───────────┼───────────┤
 │1   │被告楊錫鍊於警詢時之供│被告有上述施用第一級毒│
 │    │述。                  │品海洛因及第二級毒品甲│
 │    │                      │基安非他命之犯行。    │
 ├──┼───────────┼───────────┤
 │2   │尿液採驗人尿液檢驗真實│被告有上述施用第一級毒│
 │    │姓名對照表、中山醫學大│品海洛因及第二級毒品甲│
 │    │學附設醫院檢驗科藥物檢│基安非他命之犯行。    │
 │    │測中心尿液檢驗報告。  │                      │
 ├──┼───────────┼───────────┤
 │3   │法務部全國檢察官線上查│被告於強制戒治執行完畢│
 │    │詢刑案人犯在監所最新資│釋放後，5年內再犯施用 │
 │    │料報表、本署刑案資料查│毒品之事實。          │
 │    │註紀錄表及全國施用毒品│                      │
 │    │案件紀錄表。          │                      │
 ├──┼───────────┼───────────┤
 │4   │行政院衛生署草屯療養院│扣案之4包毒品，其中1包│
 │    │100年3月7日草療鑑字第 │海洛因、3包甲基安非他 │
 │    │0000000000號鑑定書    │命檢出海洛因、甲基安非│
 │    │                      │他命成分之事實。      │
 └──┴───────────┴───────────┘
二、核被告所為，係犯毒品危害防制條例第10條第1項之施用第
    一級毒品及同法第10條第2項之施用第二級毒品罪嫌。上開
    犯行，係一行為觸犯數罪名，請從一重處斷。其曾於97、98
    年間，因施用毒品案件，經法院判處有期徒刑8月、4月及9月
    確定，甫於99年9月10日執行完畢。此有本署刑案資料查註
    紀錄表在卷可稽。其於受有期徒刑執行完畢後，5年以內故
    意再犯本件有期徒刑以上之罪，為累犯，請依刑法第47條第
    1項之規定加重其刑，扣案之第一級毒品海洛因1包、第二級
    毒品甲基安非他命3包，請依毒品危害防制條例第18條第1項
    前段之規定沒收銷毀之。
三、依毒品危害防制條例第23條第2項、刑事訴訟法第251條第1
    項提起公訴。
    此  致
臺灣臺中地方法院
中    華    民    國    100    年    4    月    23    日
                              檢察官  詹益昌
本件正本證明與原本無異
中    華    民    國   100    年    5     月    3     日
                              書記官  金耀中
所犯法條：
毒品危害防制條例第10條第1、2項。
施用第一級毒品者，處 6 月以上 5 年以下有期徒刑。
施用第二級毒品者，處 3 年以下有期徒刑。